臺灣臺北地方法院刑事判決　　　　　　　 96年度易字第816號
公　訴　人　臺灣臺北地方法院檢察署檢察官
被　　　告　丙○○
上列被告因竊盜案件，經檢察官提起公訴（96年度偵字第3851號
、第3678號），本院判決如下：
    主  文
丙○○攜帶兇器竊盜，累犯，處有期徒刑捌月，扣案之鑽子壹支
，沒收；又攜帶兇器竊盜，累犯，處有期徒刑捌月，扣案之活動
板手、尖嘴鉗各壹支，均沒收；又攜帶兇器竊盜，累犯，處有期
徒刑捌月，扣案之活動板手、尖嘴鉗各壹支，均沒收；又攜帶兇
器竊盜，累犯，處有期徒刑捌月，扣案之活動板手、尖嘴鉗各壹
支，均沒收；又結夥三人以上，攜帶兇器竊盜，累犯，處有期徒
刑拾月，扣案之活動板手、尖嘴鉗各壹支，均沒收。應執行有期
徒刑壹年陸月，扣案之鑽子、活動板手、尖嘴鉗各壹支，均沒收
之。
    事  實
一、丙○○前因違反肅清煙毒條例案件，經本院83年訴字第2420
    號判決判處有期徒刑3 年確定，於民國85年3 月5 日縮短刑
    期假釋出監（殘刑1 年9 月26日）；嗣因於假釋期間，再犯
    肅清煙毒條例之罪，經本院86年訴字第642 號判處有期徒刑
    3 年、臺灣高等法院86年上訴字第2668號駁回上訴確定，而
    撤銷前開假釋，並接續執行，至89年5 月15日縮短刑期假釋
    出監（殘刑2 年1 月24日）；詎於假釋期間，又因偽造文書
    、搶奪案件，分別經臺灣士林地方法院90年訴字第243 號判
    處有期徒刑8 月、本院90年訴字第1030號判處有期徒刑1 年
    ，應執行有期徒刑1 年6 月確定，而撤銷前開假釋，並接續
    執行，至94年7 月14日縮短刑期執行完畢（本案構成累犯）
    。丙○○另於95年間犯加重竊盜未遂罪、毀損罪，經本院95
    年簡字第3809號各判處有期徒刑5 月、拘役50日；復因加重
    竊盜罪，經臺灣板橋地方法院96年易字第265 號判處有期徒
    刑8 月、現上訴臺灣高等法院96年上易字第767 號中。
二、詎丙○○猶不知悔改，復意圖為自己不法之所有，
  (一)於96年1 月9 日下午8 、9 時許，在臺北市中山區○○○路
    ○ 段39巷內，持客觀上可為兇器之鑽子1 支，敲破乙○○所
    有車牌號碼YU-0640 號自用小客車右前車窗，而竊取乙○○
    所有之黑色背包（內含乙○○健保卡1 張）1 個得手。嗣經
    警於同月28日下午4 時35分，在臺北市○○○路、民族西路
    口攔檢盤查後，經丙○○同意搜索，而在其臺北市中山區○○○路○ 段61號2 樓之21住處，查獲上開黑色背包1 個、乙○○健保卡1 張並扣得工具1 批，始悉上情。
  (二)又於附表編號一至三所示時間、地點，以活動板手、尖嘴鉗
    之客觀上可為兇器之工具，旋開如附表編號一至三之被害人
    置於室外之熱水器將之竊取，得手後據為己有。再於附表編
    號四所示之時間，由姓名年籍不詳綽號「鄭仔」之成年男子
    駕車，搭載丙○○、及甲○○、戊○○（均由本院嗣渠等到
    案後另行審結），至臺北市○○區○○路329 巷10號1 樓後
    方之防火巷前，由丙○○持上開活動板手、尖嘴鉗各1 支，
    竊取如附表編號四所示之被害人所有置於室外之熱水器得手
    後據為己有。嗣經警循線查獲，始悉上情。
三、案經臺北市政府警察局中山分局報告臺灣臺北地方法院檢察
    署檢察官偵查起訴。
    理  由
一、上揭犯罪事實，業據被告丙○○於警訊、偵查及本院審理時
    均坦承不諱，核與證人即被害人乙○○、丁○○、庚○○、
    鄭正雄於警詢、偵查中，證人即被害人庚○○之夫己○○於
    警詢中指述之失竊情節相符，並經證人即順股份有限公司
    資源回收場負責人林勝雄於警詢、偵查，及證人即林勝雄之
    母林邱香妹於偵查中證述被告曾向渠等販售3 台熱水器等語
    明確，此外，並有照片、贓物認領保管單附卷可證，及鑽子
    、活動板手、尖嘴鉗等扣案可憑。被告之犯行明確，堪以認
    定，應依法論科。
二、按鑽子、活動板手、尖嘴鉗，均為金屬製品、質地堅硬，鑽
    子之尖端更屬銳利，客觀上對人之生命、身體具有危險性，
    足供作為兇器使用，是核被告所為，係犯刑法第三百二十一
    條第一項第三款（即事實欄二(一)及附表編號一至四之犯行）
    、第四款（即附表編號四之犯行）加重竊盜罪；至其就附表
    編號四之犯行，與綽號「鄭仔」之成年男子、甲○○、戊○○共犯，有犯意之聯絡及行為之分擔，為共同正犯。被告丙○○先後5 次加重竊盜之犯行，犯意各別，應予分論併罰。
    末查，被告有事實欄一所示之前科，有臺灣高等法院被告前
    案紀錄表在卷可稽，其於有期徒刑執行完畢後，5 年內故意
    再犯本件有期徒刑以上之罪，為累犯，依法加重其刑。爰審
    酌被告如上事實欄一之多次竊盜犯行，迭經偵、審程序，猶
    再為本件犯行，惡性非輕，且犯罪所生危害於被害人生活及
    社會安全難謂非鉅，惟犯後尚能坦承犯行等一切情狀，分別
    量處如主文所示之刑，並定其應執行之刑。
三、扣案之鑽子、活動板手、尖嘴鉗各1 支，均係被告所有供本
    件犯罪所用之物，業據被告於本院審理時自承在卷，均依刑
    法第三十八條第一項第二款，併宣告沒收之。至事實欄二(一)
    所扣得之其餘工具，難認為本件被告供犯罪所用之物，本院
    尚無從逕予沒收，應由公訴人另為適法之處理，附此敘明。
據上論斷，應依刑事訴訟法第二百八十四條之一、第二百九十九
條第一項前段，刑法第二十八條、第三百二十一條第一項第三、
四款、第四十七條第一項、第五十一條第五款、第三十八條第一
項第二款，判決如主文。
本案經檢察官黃紋綦到庭執行職務。
中　　華　　民　　國　　96　　年　　5　　月　　18　　日
　　　　　　　　　        刑事第三庭
　　　　　　　　　　　　　　　　法　官　王幸華
上正本證明與原本無異。
如不服本判決，應於判決送達後10日內向本院提出上訴狀（應抄
附繕本）。告訴人或被害人如對於本判決不服者，應具備理由請
求檢察官上訴，其上訴期間之計算係以檢察官收受判決正本之日
期為準。
　　　　　　　　　　　　　　　　書記官　陳泰寧
中　　華　　民　　國　　96　　年　　5　　 月　　18　　日
附表
 ┌──┬─────┬──────────┬───┬───┐
 │編號│  時  間  │      地  點        │被害人│行為人│
 ├──┼─────┼──────────┼───┼───┤
 │ 一 │95年8 月31│臺北市○○區○○路  │鄭正雄│丙○○│
 │    │日上午某時│315 巷16號1 樓後方  │      │      │
 ├──┼─────┼──────────┼───┼───┤
 │ 二 │96年1 月24│臺北市○○區○○路  │不詳  │丙○○│
 │    │日下午1 時│315 巷某號1 樓後方  │      │      │
 │    │30分      │                    │      │      │
 ├──┼─────┼──────────┼───┼───┤
 │ 三 │96年1 月24│臺北市○○區○○路  │庚○○│丙○○│
 │    │日下午1 時│315 巷18號1 樓後方  │      │      │
 │    │30分      │                    │      │      │
 ├──┼─────┼──────────┼───┼───┤
 │ 四 │96年1 月25│臺北市○○區○○路  │丁○○│丙○○│
 │    │日上午11時│329 巷10號1 樓後方  │      │甲○○│
 │    │許        │                    │      │戊○○│
 │    │          │                    │      │鄭仔  │
 └──┴─────┴──────────┴───┴───┘
附錄本案論罪科刑法條全文：
中華民國刑法第321條
（加重竊盜罪）
犯竊盜罪而有左列情形之一者，處 6 月以上、 5 年以下有期徒
刑：
一  於夜間侵入住宅或有人居住之建築物、船艦或隱匿其內而犯
    之者。
二  毀越門扇、牆垣或其他安全設備而犯之者。
三  攜帶兇器而犯之者。
四  結夥三人以上而犯之者。
五  乘火災、水災或其他災害之際而犯之者。
六  在車站或埠頭而犯之者。
前項之未遂犯罰之。
